臺灣高等法院高雄分院刑事裁定　　　　　 96年度抗字第359號
抗告人即
受　刑　人　甲○○
　　　　　　　　　　(現於臺灣高雄第二監獄燕巢分監執行中)
上列抗告人因減刑案件，不服臺灣高雄地方法院中華民國96年8
月27日裁定（96年度聲減字第3895號），提起抗告，本院裁定如
下：
    主  文
抗告駁回。
    理  由
一、本件抗告意旨略以：抗告人即受刑人甲○○（下稱抗告人）
    所犯附表編號五號所列之罪，經臺灣高雄地方法院以94年度
    訴字第1570號判處有期徒刑1 年8 月確定，該案係刑法第21
    6 條、第211 條、第212 條、第339 條第1 項數罪併罰，依
    中華民國96年罪犯減刑條例規定，判處有期徒刑1 年6 月以
    下之微罪，均符合減刑要件，雖判決中未註明分別各罪之刑
    期，但已列明所犯之條例，且合併量刑，故以刑法利益歸於
    抗告人之精神，抗告人應符合減刑要件。原裁定認抗告人所
    犯附表編號五所列之罪不予減刑，尚有違誤，爰提起本件抗
    告云云。
二、原裁定意旨略以：抗告人所犯如附表所示之罪，業經臺灣高
    雄地方法院判處如附表所示之刑確定在案，且抗告人所為附
    表編號一至四之罪之犯罪時間，在96年4 月24日以前，此有
    臺灣高等法院被告前案紀錄表、臺灣高雄地方法院94年度簡
    字第3527號、95年度簡字第1712號、93年度訴字第1386號、
    94年度訴字第2550號、94年度訴字第1570號判決各1 份在卷
    可稽，抗告人所犯附表所列編號一至四之罪，合於減刑條件
    ，茲檢察官以受刑人所犯附表所列編號一至四之犯罪，合於
    減刑條件，聲請予以減刑，並聲請與附表所列編號五所列不
    應減刑之罪所處之刑，定其應執行之刑，經核尚無不合，應
    予准許，爰減刑詳如附表編號一至四所載，並與附表編號五
    不應減刑之罪所處之刑，應執行有期徒刑2 年4 月。
三、按刑法第339 條之罪，經宣告死刑、無期徒刑或逾有期徒刑
    1 年6 月之刑者，不予減刑，中華民國96年罪犯減刑條例第
    3 條第1 項第15款定有明文。又法院辦理96年減刑案件應行
    注意事項第10點規定：「裁判上一罪，如其中一部分為本條
    例第3 條所定不予減刑之罪，則其據以處罰之他罪雖非同條
    列舉之罪名，亦應不予減刑」，所謂「其中一部分為本條例
    第3 條所定不予減刑之罪」，不但指「罪名」，更包括「刑
    度（判處死刑、無期徒刑或逾1 年6 月以上有期徒刑）之限
    制，是以據以處罰之他罪，雖非減刑條例第3 條之罪，僅於
    其所宣告之刑為「死刑、無期徒刑或逾1 年6 月以上有期徒
    刑」時，始應不予減刑，如非宣告之刑為「死刑、無期徒刑
    或逾1 年6 月以上有期徒刑」時，均應予以減刑，如此始符
    合比例原則（96年7 月6 日臺灣高等法院刑事庭庭長會議決
    議(二)可資參照）。
四、經查，抗告人所犯附表編號五所列之罪中，其偽造「陳春榮
    」身分證並進而行使，係犯刑法第21 6條、第212 條之行使
    偽造關於能力之證書罪；偽造「陳春榮」之土地所有權狀、
    「陳春榮」及「陳金塗」之印鑑證明並進而行使，係犯刑法
    第216 條、第211 條行使偽造公文書罪（起訴書贅載第21 0
    條偽造私文書罪）；冒充「陳春榮」出賣土地而詐得財物之
    犯行，係犯刑法第339 條第1 項之詐欺取財罪。抗告人以自
    己犯罪之意思而參與本件犯罪，雖未直接實施偽造關於能力
    之證書、公文書及行使上開偽造文書之全部構成要件行為，
    仍應與綽號「阿達」之人就上開全部犯行，負共同正犯之罪
    責。抗告人盜刻印章及盜用印文，係屬偽造公文書之階段行
    為，其偽造之低度行為，復為行使之高度行為所吸收，均不
    另論罪。又所犯上開3 罪間，有方法、目的之牽連關係，應
    依刑法第55條規定，從一重之行使偽造公文書罪處斷，爰判
    處有期徒刑1 年8 月確定，此有臺灣高雄地方法院94年度訴
    字第1570號判決、臺灣高等法院被告前案紀錄表各1 份在卷
    可憑。職是，抗告人所犯附表編號五所列之罪經判處有期徒
    刑1 年8 月確定，既已逾1 年6 月以上有期徒刑，依首開中
    華民國96年罪犯減刑條例第3 條第1 項第15款、法院辦理96
    年減刑案件應行注意事項第10點規定，及96年7 月6 日臺灣
    高等法院刑事庭庭長會議決議(二)，自應不予減刑。
五、原審因依中華民國96年罪犯減刑條例第2 條第1 項第3 款、
    第8 條第1 項、第10條第2 項、第11條，修正前刑法第51條
    第5 款，裁定抗告人所犯附表編號一至四之罪，均減刑詳如
    附表編號一至四所載，與附表編號五不應減刑之罪所處之刑
    ，應執行有期徒刑2 年4 月，經核尚無不合。抗告人抗告意
    旨指摘原審未就其所犯附表編號五所列之罪予以減刑，尚有
    不當，為無理由，應予駁回。
六、據上論結，應依刑事訴訟法第412條，裁定如主文。
中　　華　　民　　國　　96　　年　　10　　月　　15　　日
                  刑事第七庭    審判長法  官    莊飛宗
                                      法  官    黃憲文
                                      法  官    孫啟強
以上正本證明與原本無異。
得再抗告。
中　　華　　民　　國　　96　　年　　10　　月　　15　　日
                                      書記官    黃富美
